【裁判字號】    98,上訴,1838
【裁判日期】    981021
【裁判案由】    違反電業法
【裁判全文】
臺灣高等法院臺中分院刑事判決        98年度上訴字第1838號
上  訴  人  臺灣臺中地方法院檢察署檢察官
上  訴  人
即  被  告  乙○○
上列上訴人因被告違反電業法案件，不服臺灣臺中地方法院98年
度訴字第1197號中華民國98年6月23日第一審判決（起訴案號：
臺灣臺中地方法院檢察署97年度偵字第5022號），提起上訴，本
院判決如下：
    主    文
原判決撤銷。
乙○○共同犯電業法第一百零六條第三款之竊電罪，處拘役伍拾
捌日，如易科罰金，以新臺幣壹仟元折算壹日。
    犯罪事實
一、乙○○係四季和風連鎖火鍋店之實際負責人，其為節省所轄
    如附表所示4間分店（店名、設立位置及所申設之電號、瓦
    時計電表號，均詳如附表所示）之電費支出，竟與甲○○、
    丙○○共同基於意圖為自己不法所有之竊電犯意聯絡（甲○○另經原審判處拘役55日，如易科罰金以新臺幣1000元折算
    1日，緩刑2年確定；丙○○另經原審判處拘役55日，如易科
    罰金以新臺幣1000元折算1日確定），約定竊電之利益由乙○○與甲○○、丙○○以6：4之比例分得，而於民國96年5
    月間某日起至同年8月間之期間內，推由丙○○在乙○○經
    營之如附表所示4間分店，接續以損壞臺灣電力股份有限公
    司（下稱臺電公司）設在該4間分店內之瓦時計電表（起訴
    書誤將瓦時計及乏時計電表號併列，又誤將河南店電號載為
    同一）上具有文書性質之封印鎖，及拆除中央標準局同字封
    印鉛，並加工為活動式，再於每個兩月臺電公司派員抄表計
    費前，由丙○○負責打開電表，並以手動撥退計電指數（度
    數），致使瓦時計電表失準（毀損部分未據合法告訴），共
    接續撥退兩次，而共同以此改變計電器構造使其失效不準之
    方式，達成竊電之目的（實際竊電度數不詳，嗣臺電公司向
    乙○○追償河南店234,113元、安和店219,385元、向上店13
    0,027元、國光店177,861元，合計761,386元之電費）。嗣
    因乙○○交付予甲○○、丙○○之付款支票（發票人：立勳
    汽車精品有限公司、發票銀行：華南商業銀行、票號：YC00
    00000號、發票日：96年9月30日、票面金額：10萬元）遭退
    票，甲○○遂於96年10月13日上午11時30分許，持上開支票
    至河南店向乙○○追索，適逢當時店內另有其他債權人亦同
    時在場施壓討債，乃店內會計李金滿等人不得不報警處理（
    甲○○涉嫌妨害自由部分，業經不起訴處分確定），乙○○
    並向警方檢舉甲○○、丙○○涉嫌竊電等情事，嗣經警方通
    知臺電公司派員實地檢測後，始查知上開竊電情事。
二、案經臺中市警察局第六分局報請臺灣臺中地方法院檢察署檢
    察官偵查起訴。
    理    由
壹、程序部分：
    按被告以外之人於偵查中向檢察官所為陳述，除顯有不可信
    之情況者外，得為證據，刑事訴訟法第159條之1第2項定有
    明文。偵查中對被告以外之人（包括證人、鑑定人、告訴人
    、被害人及共同被告等）所為之偵查筆錄，或被告以外之人
    向檢察官所提之書面陳述，性質上均屬傳聞證據。惟現階段
    刑事訴訟法規定檢察官代表國家偵查犯罪、實施公訴，依法
    其有訊問被告、證人及鑑定人之權，證人、鑑定人且須具結
    ，而實務運作時，檢察官偵查中向被告以外之人所取得之陳
    述，原則上均能遵守法律規定，不致違法取供，其可信度極
    高，故被告以外之人前於偵查中已具結而為證述，除反對該
    項供述得具有證據能力之一方，已釋明顯有不可信之情況外
    ，不宜以該證人未能於審判中接受他造之反對詰問為由，即
    遽指該證人於偵查中之陳述不具證據能力。再按92年9月1日
    施行之刑事訴訟法，已酌採英美法系之傳聞法則，於第159
    條第1項明定被告以外之人，於審判外之言詞或書面陳述，
    除法律有規定者外，不得作為證據，用以保障被告之反對詰
    問權。而本法所規定傳聞法則之例外，其中就被告以外之人
    於偵查中向檢察官所為之陳述，因檢察官代表國家偵查犯罪
    時，原則上當能遵守法定程式，且被告以外之人如有具結能
    力，仍應依法具結，以擔保其係據實陳述，故於第159條之1
    第2項明定「除顯有不可信之情況者外」，得為證據；又被
    告以外之人於檢察事務官、司法警察官或司法警察調查中所
    為之陳述，基於實體發現真實之訴訟目的，依第159條之2規
    定，如與審判中之陳述不符時，經比較結果，其先前之陳述
    ，相對「具有較可信之特別情況」，且為證明犯罪事實存否
    所「必要」者，或於審判中有第159條之3所列死亡等原因而
    無法或拒絕陳述之各款情形之一，經證明其調查中所為陳述
    絕對「具有可信之特別情況」，且為證明犯罪事實之存否所
    「必要」者，亦例外地賦與證據能力。是所謂「顯有不可信
    性」、「相對特別可信性」與「絕對特別可信性」，係指陳
    述是否出於供述者之真意、有無違法取供情事之信用性而言
    ，故應就偵查或調查筆錄製作之原因、過程及其功能等加以
    觀察其信用性，據以判斷該傳聞證據是否有顯不可信或有特
    別可信之情況而例外具有證據能力，並非對其陳述內容之證
    明力如何加以論斷，二者之層次有別，不容混淆（最高法院
    94年度臺上字第629號裁判要旨可資參照）。而查，本件公
    訴人、被告對於本院就後述實體部分所引之證人證詞、書證
    內容，於原審及本院審理中均未爭執其證據能力（見本院卷
    第64頁反面至66頁、第115至117頁、第125至131頁），猶未
    對之釋明有何顯不可信之情況，且本院審酌其等之內容，均
    無不法取得或有違法取供之情事，亦均適宜為本案證據，依
    前開說明，就後述實體部分所引之證人證詞及書證內容自具
    有證據能力。
貳、實體部分：
一、上開事實訊據上訴人即被告乙○○（下稱被告）除辯稱係由
    案外人戊○○等人與證人甲○○、丙○○接洽，當時伊只知
    證人甲○○、丙○○係要裝設省電器，但後來伊發現電費確
    有節省三、四成，可是店內卻找不到省電器之裝置，伊心中
    起疑，方向水電師傅查證，經告知可能係竊電後，伊就要求
    甲○○、丙○○要拆除，並拒絕給付報酬；伊事前確不知係
    要竊電，不然就不會向警方提出檢舉云云外，餘均坦承不諱
    。經查：
  (一)被告係四季和風連鎖火鍋店之實際負責人，其為節省所轄如
    附表所示4間分店之電費支出，委由證人甲○○、丙○○在
    如附表所示之4間分店施工，以減少電費支出等經過情節，
    為被告所自承不諱，核與證人即四季和風連鎖火鍋店會計李
    金滿於偵訊及原審理中結證其如何結識證人甲○○、丙○○
    ，及其嗣又如何處理證人甲○○、丙○○請領工程款項等經
    過情節相符。
  (二)證人即共同被告甲○○於本院審判期日結證稱：四季和風省
    電裝置是伊與被告接洽的，丙○○是負責施作，伊是助手等
    語（本院卷第74頁背面），另證人即共同被告甲○○亦於本
    院審判期日結證稱：伊本來跟被告乙○○說要作省電變容器
    提高功率因數，是合法的，但他叫伊幫他做省多一點，伊告
    訴他若要省多一點要將電錶度錶度數倒撥，伊告訴他這是違
    法的，若被電力公司查到，是違反電業法，他說沒有關係，
    伊告訴他這能省多少錢，省下的錢要如何分，他說四六分帳
    ，他分六元伊分四元，所以伊就每兩個月去轉電錶，轉2次
    後被告自己去報案；伊共去轉電錶4間店，是將電錶封印鎖
    打開，再開電錶調整度數，然後將封印鎖裝回去；轉2次的
    日期忘了，是在被告報案前的兩、三個月轉了2次，都是在
    電力公司抄錶前去轉的；伊是經證人甲○○介紹後直接與被
    告接洽的，剛開始是被告與伊接洽的，後來他有叫一個傅經
    理與伊接洽，帶伊到各個店去工作，省電工程都是伊與被告
    談的等語（本院卷第75頁正、背面）。是證人即共同被告甲○○、丙○○確係受被告雇請在如附表所示4間分店，以上
    開損壞臺電公司設在該4間分店內之瓦時計電表上具有文書
    性質之封印鎖，及拆除中央標準局同字封印鉛，並加工為活
    動式，再機動撥退計電指數，致使瓦時計電表失準，而以此
    改變計電器構造使其失效不準之方式，以減少電費支出，甚
    為明確，此核與證人即臺電公司稽查員劉昌仁於警詢中、證
    人即臺電公司稽查主辦丁○○於原審理中結證其等如何經警
    方通知，而前往如附表所示各分店內稽查，因而發現如附表
    所示各分店之瓦時計電表均已遭人以前述方式破壞、改變計
    電器構造而致失效不準，暨嗣臺電公司結算應向被告追償河
    南店234,113元、安和店219,385元、向上店130,027元、國
    光店177,861元，合計761,386元之電費等經過情節相吻合，
    並有臺電公司用電實地調查書、追償電費計算單、電費明細
    基本資料查詢、追償電費繳交明細表、臺電公司臺中區營業
    處98年4月10日D臺中字第09804001801號函暨檢送之臺電公
    司表燈（分戶）登記單、過戶登記單、表燈（新設）登記單
    、現場照片24張等附卷可稽，及有經原件貼有臺電封條而密
    封之電錶8箱扣案可佐，故被告為節省電費支出，而委由證
    人即共同被告甲○○、丙○○於如附表所示之4間分店之施
    工，實係以前述改變計電器構造使其失效不準之方式，藉竊
    電來達成節費之目的，其等所為自屬竊電行為。
  (三)被告雖以前詞置辯。然查：
    1.證人李金滿於原審結證稱：「（甲○○、丙○○是否認識
      ？）我不認識。」、「（妳在任職期間，妳老闆乙○○是
      否有介紹妳認識？）就是來請款的時候，乙○○有跟我介
      紹他們兩人，說他們是要來請款的，當時傅先生也有在場
      。」、「他們安裝的時條，我還沒有進公司上班。因為那
      個請款的時間是五月份的單據，我是六月份進來整理帳簿
      ，我是剛上班沒有多久，他們只有請過1次款，雷董是在
      七月份介紹我認識他們兩人。」、「（當初雷董為何介紹
      妳們認識甲○○、丙○○兩人？）因為怕對方會領現金，
      所以需要確認身分。因為廠商太多家了。」等語（原審卷
      第126頁背面、第127頁），足徵被告確實有與證人甲○○
      、丙○○會面接洽過，甚曾因請款等問題，介紹其2人與
      證人李金滿見面，以便於後續請款事宜之順利進行，由此
      顯見被告參與此次施工之研議甚深，此亦與證人甲○○、
      丙○○上開所證省電工程是與被告直接接洽之供述相合，
      況被告係四季和風連鎖火鍋店之實際負責人，為總括權責
      ，獨攬獲利之人，苟非其事前同意，河南店之店長戊○○
      焉能任意作主，而證人甲○○、丙○○豈可能隨意入其各
      分店內進行施工，又何可得向其請款。又據證人李金滿前
      揭所證，亦可得知被告與甲○○、丙○○共謀竊電始於李
      金滿六月間任職前之五月間（按有甲○○、丙○○五月份
      之請款單據）。
    2.再者，證人李金滿於原審理復證稱：「（被告問：我們四
      季和風連鎖火鍋店要裝省電器是由何人與甲○○接洽？）
      …河南店的店長傅先生跟我說有人要請款，說有關於電力
      設備的事情。我當時問他裝這些是什麼樣的裝備，他回說
      是電力設備的工程款，當時公司的票還沒有下來，雷先生
      拿廠商給他的客票來支付，雷先生有問我是什麼錢，我回
      說是傅先生說要拿來支付電力設備的錢。雷先生回說喔、
      好。」、「（被告問：當初他們要來請款的時候，我是否
      有要求他們指出省電器的位置？）那時候雷董有講，我要
      問他們，傅先生說他知道，我只是負責轉達，他們有沒有
      實際指出來裝置在那裡，我不清楚，這事情是雷先生要我
      去問的，我就去問傅先生，傅先生說他知道裝在那裡，我
      回報給雷先生，雷先生說好。」等語（原審卷第126頁）
      在卷可按，益見被告縱未實地查驗施工結果，但始終關心
      節電工程進度及請款事宜，且對於相關施工細節知之甚詳
      ，否則，其豈會在證人李金滿解釋係支付本件工程款、或
      代傳案外人戊○○表示知悉節電施工情形後，即未再多加
      細問。
    3.證人丁○○於原審證稱：「（檢察官問：就你帶隊到外勤
      取締的來說，竊電的情形如何？）…第四種就是本案方式
      ，把指數撥退，撥退的度數，與用戶分帳，但詳細的分帳
      方式我不清楚，通常是每月要來撥。通常家庭用戶或是一
      般營業用戶是每兩個月抄表1次，工廠是1個月抄表1次。
      本案是每兩個月抄表1次，是在抄表日前把封印鎖打開，
      直接將電錶的指數撥退。只要用手指就可以撥退，一般他
      們都是說裝省電器，以欺騙用戶，實際上是用手指撥退，
      真正的省電的方式是用高效能電器，裝電容器不能達到省
      電的目的。」、「（檢察官問：坊間宣傳說可以做省電的
      裝置是騙人的？）是使電表失準，來達節費的目的，不可
      能省電。」、「（被告問：坊間是否都有人認為確實有省
      電裝置？）臺電公司在平常用戶收費的時候，都有發說明
      單等向用戶說明其實所謂的省電裝置都是干撓電錶的正常
      運轉。」、「四種竊電方式都要打開封鎖」等語（原審卷
      第116頁背面、第117頁），可知所謂「省電裝置」實際上
      就是竊電，蓋按凡使用電器即需用電，並依其使用電量來
      計度收費，豈可能使用電器卻不付費或僅須付部分費用，
      被告係智慮成熟之成年人，衡之社會通常一般人之認識，
      其對此當無不能認識之理，乃其卻委請證人甲○○、丙○○施作所謂省電工程，並約定獲利分紅比例，則其顯然自
      始即有竊電之犯意甚明。故被告辯稱其事先不知情云云，
      自不可信。
    4.又被告雖有一再表示伊事後才察覺可能係竊電，就要求證
      人甲○○、丙○○要拆除，並交代證人李金滿要看到省電
      器才可以付款，嗣後伊更拒絕給付後續工程款項云云。惟
      證人李金滿於原審結證稱：證人甲○○、丙○○來請款時
      ，其曾向被告表示費用較高，被告就要其確認省電器裝置
      在那裡，伊向案外人戊○○確認後，向被告表示案外人戊○○知道在那裡在，被告聽後，就回稱好；另上開工程款
      係被告以客票（即前述支票）付款等語。可見被告雖曾要
      求證人李金滿確認省電施工情形，但並未交代證人李金滿
      拒絕付款。且被告支付予證人甲○○、丙○○工程款之支
      票，係案外人立勳汽車精品有限公司所簽立，亦即為客票
      ，被告豈可能決定不予以應兌！此外，被告於原審理先係
      稱伊係請教過水電師傅，懷疑係竊電，才要求證人李金滿
      確認省電器情形，並拒絕給付工程款項云云，嗣又改稱係
      看到對帳單才開始懷疑係竊電云云，續另改稱係在案發前
      一天，伊去問過水電師傅才懷疑係竊電云云，究其何時開
      始懷疑係竊電一情，前後所供不一，亦無可信。且前述支
      票係發票人無力付款而遭退票，被告並未決定是否應予跳
      票，更係在被告詢問水電師傅之前，就早已經跳票一情，
      為被告於本院審理中所自承不諱。均可徵前述支票跳票一
      事，與被告是否知悉竊電而拒絕付款一事，毫無關連，乃
      被告強將二者結合為一，其用心、立意，不言可喻，併徵
      其之心虛。據此，堪信被告此部分所辯，無非畏罪之詞，
      不可採信。
    5.另案外人戊○○係被告所轄河南店之員工，其縱可因節省
      河南店之營業成本，而反向提高獲利績效，然其最終得利
      者，乃係被告無訛，且本件證人甲○○、丙○○施作竊電
      部分，除包含案外人戊○○所管之河南店外，尚包含安和
      店、向上店、國光店等在內，依案外人戊○○之權限，其
      顯然無權干預或決定安和店、向上店、國光店是否併予交
      由證人甲○○、丙○○施工，更無從因此合併施工，而獲
      取任何營業上之績效獎勵。反之，被告既係該4間分店之
      實際經營者，該4間店之電費節省效果，最終之得利仍歸
      於被告，且亦唯有其始能決定上開4間店併予交由證人甲○○、丙○○施工以節省電費。況且依證人丙○○之證詞
      ，本件節電之手法是按期於臺電公司每兩月抄表前以手動
      方式倒撥計電指數，而非一次行為即能完成，每次均須至
      4 家分店撥表，如非經被告之同意，證人丙○○自不可能
      無端於第二次又自行前去各分店撥表，可見被告確實知悉
      、參與本案甚深，益徵其辯稱係由案外人戊○○與證人甲○○、丙○○接洽，伊係事後才知係竊電云云，委不足採
      。另被告雖於本院聲請傳訊證人戊○○，惟證人戊○○前
      經原審傳訊未到庭，而經被告捨棄聲請傳喚證人（原審卷
      第125頁背面），本院參以前揭事證業經證人甲○○、丙○○、李金滿證實甚明，無再為傳訊證人戊○○之必要。
    6.被告於審理中雖一再強調，其若早知係竊電，就不會向警
      方提出檢舉云云。惟被告是否事前即知係竊電，與其事後
      會否向警方提出檢舉，此純屬二事，自不能因本案係被告
      提出檢舉，就足以推認或忖度被告並未參與本案。再者，
      證人甲○○於前述支票遭退票後，為向被告追索求償，遂
      於96年10月13日上午11時30分許，持上開支票至河南店向
      被告追索，適逢當時店內另有其他債權人亦同時在場施壓
      討債，乃證人李金滿等人不得不報警求援，被告方始向警
      方檢舉證人甲○○、丙○○涉嫌竊電等情之事實，有證人
      李金滿、甲○○及被告之警詢筆錄附卷可資對照。由此情
      節，顯見被告斯時不惟財務已甚窘困，更已遭債權人強力
      施壓討債，衡情，被告應已無給付證人甲○○、丙○○剩
      餘工程款之能力，是被告事後未再就此為給付，核乃事實
      不能，並非其有意拒絕給付甚明，此觀其就前述支票亦無
      力擔負清償責任一節即明，是被告辯稱其係發覺竊電後，
      就拒絕給付云云，應非事實。且被告斯時既已遭人施壓討
      債，債主甚已登堂入店內討債，被告心中之壓力可見一般
      ，其為抵抗壓力，並阻止情勢進一步惡化，不得不向警方
      求援，並提出檢舉以反制證人甲○○、丙○○，亦無非人
      情而已，殊難因此即認被告於事前確不知係要竊電。況被
      告既自承其早就發覺係竊電等語，併其又自認係屬無辜，
      其何以不在發覺之際即時報警處理，反等至遭人強力施壓
      討債後，才提出檢舉，而毫不避嫌地，於此期間內，繼續
      享受竊電之成果！足見其確係為逃避債務，方以檢舉為名
      ，而嚇阻證人甲○○、丙○○續予以追索。故被告雖曾檢
      舉本案，亦無從因此即為其有利之認定。
  (四)綜上所述，被告前詞所辯，無非推諉，不可相信，本案事證
    明確，被告犯行洵堪認定。
三、論罪科刑：
  (一)按電能關於竊盜罪章，以動產論，刑法第323條定有明文。
    被告竊電之竊盜行為，因與電業法第106條第3款之竊電罪間
    ，有普通法與特別法之關係，依特別法優於普通法之法則，
    本件自應適用特別法即電業法第106條第3款竊電罪處斷。是
    核被告所為係犯電業法第106條第3款之竊電罪。又按倘某項
    犯罪，係由行為人以單一行為接續進行，縱令在犯罪完畢以
    前，其各個舉動已與該罪之構成要件相符，但在行為人主觀
    上，各個舉動不過為其犯罪行為之一部分，在刑法評價上，
    亦以視為數個舉動之接續施行，合為包括之一行為予以評價
    ，較為合理，則屬接續犯，為包括的一罪（最高法院96年度
    臺上字第2379號判決意旨參照）。查，本件被告委由證人甲○○、丙○○，先後兩次於每兩個月臺電公司派員抄表計費
    前，至如附表所示4間分店，以前述方式改變計電器構造使
    其失效不準之方式，而實行竊電，以節省連鎖火鍋店之營業
    電費支出，其行為外觀固有多次，但被告自始即是基於概括
    性的犯意，有計劃對其所轄4間連鎖火鍋店為廣泛而持續性
    的竊電，而其與證人甲○○、丙○○所謀議採用的竊電的方
    式，本即須按期以手動方式倒撥電表計數指數，始能竟其功
    ，該竊電方法自始即為其犯罪計劃之本意，則其等之竊電雖
    有2次各4間分店竊電之舉動，但明顯係基於單一之不法所有
    之犯意，而利用同一之機會，密切、緊接以數個舉動接續進
    行，以實現一個犯罪構成要件，侵害同一之法益，應為接續
    犯，而應包括論以一罪。
  (二)被告與證人甲○○、丙○○間，就上開犯行，有犯意聯絡、
    行為分擔，均為共同正犯。
  (三)按刑法第62條之自首，以對於未發覺之罪自首而受裁判為要
    件，其方式雖無限制，不問是用言詞或書面，自行投案或託
    人代理自首，向偵查機關為之或經由非偵查機關轉送，均無
    不可，但須有向該管司法機關自承犯罪而受裁判之事實，始
    生自首之效力（最高法院87年度臺上字第2375號、第16 28
    號裁判要旨）。查本件被告雖在警方查知本案之前，即已向
    警方提出檢舉，惟其檢舉內容係在檢舉證人甲○○、丙○○
    之竊電行為，並未提及其有何參與竊電行為之犯行，更無何
    自承犯罪而受裁判之意，有被告之警詢筆錄在卷可憑，且被
    告自警詢時起、經偵訊，乃至於本院審理中，均一再否認犯
    罪，益見其自始即無受裁判之意，按諸最高法院前揭裁判意
    旨，被告顯無自首而受裁判之情形，自不合自首之要件，併
    此敘明。
  (四)原審以被告之罪證明確，予以論罪科刑，固非無見，惟共犯
    甲○○、丙○○雖於原審準備程序一反偵查中之否認犯罪，
    忽改認罪之表示，但未供明本件竊電之手法及分工。而本件
    被告與甲○○、丙○○謀議竊電，並推由丙○○在如附表所
    示之4間分店，以損壞臺電公司設在該4間分店內之瓦時計電
    表之封印鎖、封印鉛，加工為活動式，再接續兩次於每兩個
    月臺電公司派員抄表計費前，由丙○○負責打開電表，並以
    撥退計電指數（度數），致使瓦時計電表失準，而共同以此
    改變計電器構造使其失效不準之方式，達成竊電之目的，雙
    方並言明竊電之利益由乙○○與甲○○、丙○○以6：4之比
    例分得等事實，業據證人即共同正犯甲○○、丙○○於本院
    結證明確，又參以證人李金滿之證詞，本件犯罪行為始於96
    年5月間，此等事實均未據原審調查認定，自有不足。被告
    上訴意旨仍否認犯罪，固為無理由；至檢察官雖以被告否認
    犯罪，顯無悔改之意，惡性重大，且被告原已與告訴人達成
    調解，願賠償告訴人14萬2179元，但被告僅繳納7萬5000元
    ，餘款經一再催繳均推託拒納，顯無誠意賠償，因認原審僅
    對被告判以58日拘役之刑罰，實不足以懲罰其所犯罪行等情
    ，惟本件檢察官係依告訴人之請求而上訴，而被告於告訴人
    98 年7月7日上午具狀請求上訴之下午業已繳清和解金額，
    告訴人已來不及撤回請求上訴，此經告訴代理人丁○○於本
    院準備程序供明在卷，是檢察官之上訴理由亦有部分失所據
    ，惟原判決既有上述瑕疵，自無可維持，應由本院予以撤銷
    改判。
  (五)爰審酌被告犯後雖否認犯罪，但其業與告訴人達成調解，並
    已履行賠償，相當程度減少臺電公司之損害，併參酌共犯甲○○、丙○○均另經原審判處拘役55日，如易科罰金以1,00
    0元折算1日確定，及被告係本案主要得利者，暨本件被告亦
    有提起上訴，宜兼顧其上訴利益等一切情狀，量處如主文第
    2項所示之刑，並諭知易科罰金之折算標準。
四、原公訴意旨雖認被告曾因妨害自由、妨害家庭等案件，經法
    院分別判處有期徒刑3月、4月、4月確定，應執行有期徒刑9
    月，並得易科罰金，於95年3月8日易科罰金執行完畢，乃被
    告於上開有期徒刑之執行完畢後5年內，再故意犯本件有期
    徒刑以上之罪，應論以累犯，並加重其刑等語。然按受徒刑
    之執行完畢，或一部之執行而赦免後，五年以內故意再犯有
    期徒刑以上之罪者，為累犯，刑事訴訟法第378條及刑法第
    47條分別定有明文。而被告有應併合處罰之數罪，經法院分
    別判處有期徒刑確定，其中一罪之有期徒刑先執行期滿後，
    法院經檢察官之聲請，以裁定定其數罪之應執行刑確定後，
    其在未裁定前已先執行之有期徒刑之罪，因嗣後合併他罪定
    應執行刑之結果，檢察官所換發之執行指揮書，係執行應執
    行刑，其前已執行之有期徒刑部分，僅應予扣除而不能認為
    已執行完畢（最高法院98年度臺非字第143號裁判要旨可資
    參照）。而查，被告有如前述之論罪科刑執行情形，固有臺
    灣高等法院被告前案紀錄表在卷可查，但被告另於91年間犯
    常業重利等案件，現仍在本院另案更審審理中，則苟該常業
    重利等案件（其中有關犯恐嚇得利、傷害等案件部分，曾經
    與被告上開已易科罰金執行完畢之妨害自由案件所處有期徒
    刑3月、妨害家庭案件所處有期徒刑4月部分，經本院另案定
    應執行之刑，足見被告上開已易科罰金執行完畢之刑，與其
    現在本院另案更審中之案件，有數罪併罰之關係），如經最
    終判決判處罪刑在案，嗣將與被告上開已易科罰金執行完畢
    部分，另定其應執行之刑，乃該先前已易科罰金執行完畢之
    部分，依上開說明，因嗣後合併他罪定應執行刑之結果，僅
    可予以扣除而不能認為已執行完畢，亦即被告如前述之論罪
    科刑執行結果，將因嗣後合併他罪之執行，而不能認為已執
    行完畢。是為維被告之利益，爰於本案中，不論以累犯。至
    若被告上開更審中之案件，係經判處無罪確定，則被告如前
    述之論罪科刑執行結果，即無須合併他罪執行，自可視為已
    執行完畢，檢察官尚得依刑法第48條、刑事訴訟法477條規
    定聲請更定其刑，附此敘明。
據上論斷，應依刑事訴訟法第369條第 1項前段、第364條、第
299條第1項，電業法第106條第3款，刑法第11條前段、第28條、
第41條第1項前段，判決如主文。
本案經檢察官李斌到庭執行職務。
中    華    民    國    98    年    10    月    21    日
            刑事第五庭  審判長法  官  趙  春  碧
                              法  官  林  宜  民
                              法  官  賴  恭  利
上列正本證明與原本無異。
如不服本判決應於收受本判決後10日內向本院提出上訴書狀，其
未敘述上訴理由者，並得於提起上訴後10日內向本院補提理由書
狀（均須按他造當事人之人數附繕本）「切勿逕送上級法院」。
                                書記官  林  桂  鳳
中    華    民    國    98    年    10    月    21    日
附錄論罪科刑法條
電業法第106條
有左列行為之一者為竊電，處5年以下有期徒刑、拘役或5百元以
下罰金：
一、未經電業供電，而在其供電線路上私接電線者。
二、繞越電度表或其他計電器，損壞或改動表外之線路者。
三、損壞或改變電度表、無效電力計、其他計電器之構造，或以
    其他方法使其失效不準者。
四、在電價較低之線路上，私接電價較高之電器者。
五、包燈用戶，在原定電燈盞數及瓦特數以外，私自增加盞數或
    瓦特數者。
六、電力用戶，在原申請馬力數、瓩數或仟伏安數以外，私自增
    加馬力數瓩數或仟伏安數者。
附表：
編號(一)河南店，設於臺中市○○區○○路2段1號2樓、1樓及地下
              室
              (1)電號：00-00-0000-000（2樓）
                      瓦時計電表號：000000000
              (2)電號：00-00-0000-000（1樓及地下室）
                      瓦時計電表號：000000000
    (二)安和店，設於臺中市○○區○○路121之30號2樓
              電號：00-00-0000-000
              瓦時計電表號：000000000
    (三)向上店，設於臺中市○○路○段643號1樓
              電號：00-00-0000-000
              瓦時計電表號：000000000
    (四)國光店，設於臺中縣大里市○○路○段441號
              電號：00-00-0000-000
              瓦時計電表號：000000000


司法院資訊處製作；財團法人民間司法改革基金會備份。
